臺灣彰化地方法院刑事判決　　　　　　　　　　　　　九十一年度訴緝字第二六號
　　公　訴　人　臺灣彰化地方法院檢察署檢察官
　　被　　　告　甲○○
右列被告因違反毒品危害防制條例案件，經檢察官提起公訴（九十年度毒偵字第三三
七一號），本院判決如左：
    主      文
甲○○連續施用第一級毒品，累犯，處有期徒刑玖月，扣案之海洛因拾伍包（驗後淨
重點伍貳公克）沒收銷燬之；又施用第二級毒品，累犯，處有期徒刑肆月；主刑部
分應執行有期徒刑壹年。
    事      實
一、甲○○前因施用毒品案件，經依本院八十七年度毒聲字第二一四七號裁定送觀察
    、勒戒後，認無繼續施用毒品之傾向，由臺灣彰化地方法院檢察署檢察官於民國
    八十七年十二月十六日以八十七年度偵字第九八八五號不起訴處分確定後，復因
    施用毒品案件，經觀察、勒戒後，認有繼續施用毒品之傾向，先送強制戒治，並
    由臺灣彰化地方法院檢察署檢察官聲請以簡易判決處刑，嗣於八十八年五月二十
    八日（起訴書誤載為八月二十三日），經本院北斗簡易庭以八十八年度斗簡字第
    二三六號判處有期徒刑四月確定，並於八十九年五月八日易科罰金執行完畢。詎
    甲○○猶不思悔改，復基於施用第一級毒品海洛因之概括犯意，自九十年八月六
    日起至同年月九日止，連續在彰化縣北斗鎮○○里○○路八十巷三十六號住處，
    以將第一級毒品海洛因摻入香煙中點燃產生煙霧再予吸用之方式，施用第一級毒
    品海洛因多次；又另行起意，於九十年八月九日下午一時三十分許或其前四日內
    某時，在不詳處所，以不明方式，施用第二級毒品安非他命一次，嗣於九十年八
    月九日下午一時許，在其彰化縣北斗鎮○○里○○路八十巷三十六號住處，為警
    查獲，並扣得甲○○所有海洛因十五包（驗後淨重三點五二公克）。
二、案經彰化縣警察局北斗分局報請臺灣彰化地方法院檢察署檢察官偵查起訴。
    理      由
一、訊據被告甲○○固坦承施用第一級毒品海洛因之事實，惟矢口否認有施用第二級
    毒品安非他命之犯行，辯稱：未施用安非他命云云。惟查，被告為警查獲當日所
    採尿液，經送彰化縣衛生局檢驗結果，呈甲基安非他命及嗎啡（海洛因施用入人
    體後，水解還原成嗎啡，再循嗎啡之代謝方式排出體外）陽性反應，有彰化縣衛
    生局九十年八月二十日煙檢字第九０二四五二號煙毒尿液檢成績書一紙附卷可稽
    （見偵卷第十七頁），按甲基安非他命經施用入人體後，因代謝作用，約百分之
    七十於二十四小時內自尿中排出，約百分之九十於九十六小時內自尿中排出，被
    告於九十年八月九日下午一時三十分許所採尿液中既經檢出前開甲基安非他命陽
    性反應，足証其為警查獲前四日內某時應有施用第二級毒品甲基安非他命，故其
    前揭所辯尚非可採。又被告施用第一級毒品部分，復有前開尿液檢驗成績書附卷
    可資佐証。至於扣案十五包白色粉末，經法務部調查局檢驗結果，確係海洛因無
    誤，有該局第00000000號鑑定通知書一紙附卷可稽（見偵卷第二八頁）
    ，此外並有該海洛因十五包扣案可資佐證，被告施用第一、二級毒品海洛因及安
    非他命之事實堪以認定。另被告前因施用毒品案件，經依本院八十七年度毒聲字
    第二一四七號裁定送觀察、勒戒後，認無繼續施用毒品之傾向，由臺灣彰化地方
    法院檢察署檢察官於八十七年十二月十六日以八十七年度偵字第九八八五號不起
    訴處分確定後，復因施用毒品案件，經觀察、勒戒後，認有繼續施用毒品之傾向
    ，先送強制戒治，並由臺灣彰化地方法院檢察署檢察官聲請以簡易判決處刑，嗣
    於八十八年五月二十八日，經本院北斗簡易庭以八十八年度斗簡字第二三六號判
    處有期徒刑四月確定等情，有臺灣彰化地方法院檢察署檢察官八十七年度偵字第
    九八八五號不起訴處分書一份、本院八十八年度斗簡字第二三六號判決書一份、
    台灣高等法院被告全國前案紀錄表及台灣彰化地方法院檢察署刑案資料查註紀錄
    表在卷足憑。被告犯罪事證明確，其前開犯行洵堪認定。
二、核被告甲○○所為，係犯毒品危害防制條例第十條第一項之施用第一級毒品罪及
    同條第二項之施用第二級毒品罪。被告持有第一、二級毒品均係供施用，其持有
    之低度行為皆應為施用之高度行為吸收，不另論罪。被告先後多次施用第一級毒
    品海洛因之犯行，時間緊接，所犯又係構成要件相同之罪名，顯係基於概括犯意
    為之，應依刑法第五十六條連續犯規定論以一罪，並加重其刑。其前開所犯二罪
    間，犯罪構成要件不同，行為互殊，顯係基於個別犯意為之，應予分論併罰。被
    告前因施用毒品案件，經本院北斗簡易庭以八十八年度斗簡字第二三六號判處有
    期徒刑四月確定，並於八十九年五月八日易科罰金執行完畢等情，有臺灣高等法
    院被告全國前案紀錄表、台灣彰化地方法院檢察署刑案資料查註紀錄表在卷可稽
    ，被告受此有期徒刑執行完畢後，五年內再犯有期徒刑以上之罪，應依累犯規定
    ，就施用第一級毒品罪部分遞加重其刑，另就施用第二級毒品安非他命部分加重
    其刑。爰審酌被告犯罪次數、動機、目的、方法及犯罪後態度等一切情狀，分別
    量處如主文所示之刑，並定其應執行之刑。至於扣案被告所有之海洛因十五包（
    驗後淨重三點五二公克），屬第一級毒品，爰依毒品危害防制條例第十八條第一
    項前段規定，沒收銷燬之。
據上論斷，應依刑事訴訟法第二百九十九條第一項前段，毒品危害防制條例第十條第
一項、第二項、第十八條第一項前段，刑法第十一條前段、第五十六條、第四十七條
、第五十一條第五款，判決如主文。
本案經檢察官羅美秀到庭執行職務。
中    華    民    國    九十一      年      七      月      二十五      日
                                台灣彰化地方法院刑事第二庭
                                    法      官  李  水  源
右正本證明與原本無異。
如不服本判決，應於判決送達後十日內向本院提出上訴狀( 須附繕本 )。
                                    法院書記官  廖  建  興
中    華    民    國    九十一      年      七      月      二十六      日
附錄論罪科刑法條：
毒品危害防制條例第十條
施用第一級毒品者，處六月以上五年以下有期徒刑。
施用第二級毒品者，處三年以下有期徒刑。
